---
title: "Suicide Rates By Country"
author: "Hye Yun Oh"
date: "2018<eb><eb>뀈 3<ec><ec>썡  13<ec><ec>씪"
output:
  word_document: default
  pdf_document: default
  html_document:
    df_print: paged
---
##자살율 버블차트 만들기
###2가지 버블차트 
 자살율 데이터와 지도 데이터를 이용해 두가지 버블차트를 생성한다. 지도 데이터는 나라별 위도, 경도를 얻기 위해 불러왔다. 첫번째 버블차트는 단왔순한 버블차트로 국가별 자살율을 위치 별로 원의 크기로만 나타냈고, 두번째 버블차트는 국가별로 색을 달리하여 표현했다.
 

```{r bubble chart}
library("dplyr")
library("ggplot2")
library("knitr")


#데이터 불러오기 

suicide<-read.csv("C:/Users/user/Desktop/자살율.csv",header=T) #자살율 데이터 불러오기
maps<-read.csv("C:/Users/user/Desktop/maps.csv", header=T) #지도 데이터 불러오기

knitr::kable(head(suicide,10))
knitr::kable(head(maps,10))


both_data<-suicide%>%filter(sex=='both') # sex가 both인 것만 골라내기
merged<-left_join(both_data,maps,by="Country") #데이터 합치기


knitr::kable(head(merged,10))


#자살율 버블차트1 

bubble1<-ggplot(merged, aes(x=lng, y=lat, size=suicide.rates, label=iso3), guide=FALSE)+
     geom_point(colour="blue", fill="white", shape=21)+ 
     scale_size_area(max_size = 25)+
     scale_x_continuous(name="경도", limits=c(-180,180))+
     scale_y_continuous(name="위도", limits=c(-90,90))+
     geom_text(size=2)+
    ggtitle("Suicide rates By Country")+
     theme_bw() #합친 데이터를 이용해 버블차트 그리기. x축은 경도, y축은 위도 
bubble1
opts_chunk$set(fig.width=10, fig.height=10)


#자살율 버블차트2 

bubble2<-ggplot(merged, aes(x=lng, y=lat, size = suicide.rates, fill = iso3,label = Country))+ geom_point(shape = 21)+theme(legend.position = "none")#iso3=country code, 합친 데이터를 이용해 버블차트 그리기 

bubble2<-bubble2+ggtitle("Suicide rates By Country") + labs( x= "경도" , y= "위도") #제목, x축, y축 추가 

bubble2

opts_chunk$set(fig.width=5, fig.height=5)



```

##자살율 세계지도 만들기
###3가지 세계지도
 이번에는 R에 내장된 rworldmap 패키지를 사용해, world data를 불러온다. 지도 데이터와 자살율 데이터를 이용해 세가지 세계지도를 생성했다. 첫번째 지도는 세계 지도 위에 자살율을 버블로 표현했고, 두번째 지도는 첫번째 지도에서 배경선과 배경색을 없앤 것이다. 세번째 지도는 국가별로 그라데이션을 주어서 원 색깔을 국가별로 다르게 표현했다. 
```{r world map}

library(rworldmap)

colnames(merged)<-c("region","suicide.rates","year","sex","lat","long","Country code") #합친 데이터의 column name을 변경. country-> region으로 변경하여 merge하기 위함. 

world <-map_data("world") #세계지도 불러오기
finaldata<-left_join(world,merged,by="region")#region을 기준으로 왼쪽 결합 


#자살율 세계지도
worldmap<-ggplot(finaldata, aes(x=long.x, y=lat.x))+geom_point() #세계지도 
worldmap+geom_point(data=finaldata,aes(x= long.y,y=lat.y,size = suicide.rates),shape=21, fill = "yellow", alpha=0.5)+ ggtitle("Suicide Rates By Country") +xlab("경도") + ylab("위도")+
theme_bw() +theme(legend.position = "bottom" )+ xlab(NULL) + ylab(NULL) #세계 지도 위에 suicide rates 데이터를 버블차트로 그리기
  
opts_chunk$set(fig.width=10, fig.height=10)

#배경변경 
worldmap = ggplot(finaldata, aes(x=long.x, y=lat.x))+geom_point()
 worldmap+geom_point(data=finaldata,aes(x= long.y,y=lat.y,size = suicide.rates),shape=21, fill = "yellow", alpha=0.5)+ ggtitle("Suicide Rates By Country") +xlab("경도") + ylab("위도")+
  theme_bw() + xlab(NULL) + ylab(NULL)+ #배경 하얗게 
  theme( 
    plot.background = element_blank() 
    ,panel.grid.major = element_blank() 
    ,panel.grid.minor = element_blank() 
    ,panel.border = element_blank() 
    ,axis.ticks = element_blank() 
    ,axis.text.x = element_blank() 
    ,axis.text.y = element_blank() 
    ,legend.position = "bottom" 
    ,legend.direction = "horizontal" 
)#배경 선 없애기 
 opts_chunk$set(fig.width=10, fig.height=10)
 
 worldmap+geom_point(data=finaldata,aes(x=long.y,y=lat.y,size = suicide.rates,fill=group),shape=21, alpha=0.5)+scale_fill_gradient(low='blue', high ='red')+ ggtitle("Suicide Rates by Country")+xlab("경도") + ylab("위도")+
   theme_bw() + xlab(NULL) + ylab(NULL)+ #배경 하얗게 
   theme( 
     plot.background = element_blank() 
     ,panel.grid.major = element_blank() 
     ,panel.grid.minor = element_blank() 
     ,panel.border = element_blank() 
     ,axis.ticks = element_blank() 
     ,axis.text.x = element_blank() 
     ,axis.text.y = element_blank() 
     ,legend.position = "bottom"  
     ,legend.direction = "horizontal" 
 )#배경 선 없애기ht=10)
